---
# Nome do arquivo PDF gerado na pasta resultado
output-file: "Entrega 2"
---

```{r setup}
#| include: false
source("rdocs/entrega_2.R")
```


```{r}
# Rodar apenas uma vez na vida!
## Instalando o tinytex(pacote apenas)
### CRAN version
install.packages('tinytex')


## Baixando o tinytex
library(tinytex)
tinytex::install_tinytex()
```

# Objetivo

Esse template foi criado para o alocado conseguir observar como ficaria sua análise o arquivo principal. É daqui que o gerente de projetos irá copiar a análise e inserir no documento principal que gerará o relatório estatístico.

# Análises

## Análise 3
  A análise a seguir terá por objetivo entender a relação entre o peso ( em kilogramas) e a altura(em centímetros) dos clientes. Dessa vez, a técnica estatística a ser usada terá que levar em consideração o caráter quantitativo contínuo das variáveis. 

       Em estatística, existe várias maneiras de analisar a relação entre variáveis. No nosso caso, vamos usar o coeficiente de "Correlação de Pearson" que nada mais é uma técnica que serve para analisar a correlação entre variáveis quantitativas contínua. Afim de ter um melhor olhar sobre o comportamento do nosso estudo, vamos representá-lo graças a um gráfico de disperção.       
## Análise 4
 Após ter obtido um resultado de 0,697 no coeficiente de correlação de Pearson , pode se dizer que existe uma relação moderada entre o peso e a altura dos clientes. Em outras palavras , o gráfico deixa entender que o peso varia segundo a altura do cliente. Mais uma pessoa é alta, mais ela tem chance de ter um grande peso.
```{r}
#| label: fig-
#| fig-cap: "Gráfico "



```


::: {#quad- layout-align="center" quad-pos="H"}
```{=latex}



```

Medidas resumo da 
:::



::: {#tbl-modalidades layout-align="center" tbl-pos="H"}
```{=latex}


```


:::




$\ref{fig-}$

[@tbl-]


[**Quadro** @quad-]





