---
# Nome do arquivo PDF gerado na pasta resultado
output-file: "Entrega 2"
---

```{r setup}
#| include: false
source("rdocs/entrega_2.R")
```


```{r}
# Rodar apenas uma vez na vida!
## Instalando o tinytex(pacote apenas)
### CRAN version
install.packages('tinytex')


## Baixando o tinytex
library(tinytex)
tinytex::install_tinytex()
```

# Objetivo

Esse template foi criado para o alocado conseguir observar como ficaria sua análise o arquivo principal. É daqui que o gerente de projetos irá copiar a análise e inserir no documento principal que gerará o relatório estatístico.

# Análises

## Análise 3
A análise a seguir tem como objetivo compreender a relação entre o peso (em quilogramas) e a altura (em centímetros) dos clientes. Para isso, a técnica estatística utilizada precisa levar em consideração o caráter quantitativo contínuo das variáveis.

Em estatística, existem várias maneiras de analisar a relação entre variáveis. No nosso caso, utilizaremos o coeficiente de correlação de Pearson, que é uma técnica destinada a medir a força e a direção da relação linear entre variáveis quantitativas contínuas. Para uma melhor visualização do comportamento observado em nosso estudo, apresentaremos os dados também por meio de um gráfico de dispersão.
## Análise 4
 Após a obtenção de um coeficiente de correlação de Pearson igual a 0,697, pode-se afirmar que existe uma relação moderada a forte entre o peso e a altura dos clientes. Em outras palavras, o gráfico de dispersão sugere que o peso tende a variar de acordo com a altura do indivíduo: quanto maior a altura, maior a probabilidade de o peso também ser elevado. Vale destacar que o coeficiente de correlação varia entre -1 e 1; quanto mais próximo de 1, mais forte é a relação positiva entre as variáveis, indicando que aumentos em uma variável tendem a estar associados a aumentos na outra.
```{r}
#| label: fig-
#| fig-cap: "Gráfico "



```


::: {#quad- layout-align="center" quad-pos="H"}
```{=latex}



```

Medidas resumo da 
:::



::: {#tbl-modalidades layout-align="center" tbl-pos="H"}
```{=latex}


```


:::




$\ref{fig-}$

[@tbl-]


[**Quadro** @quad-]





